【裁判字號】    89,上訴,4039
【裁判日期】    891228
【裁判案由】    偽造文書等
【裁判全文】
臺灣高等法院刑事判決                          八十九年度上訴字第四０三九號
    上  訴  人  台灣桃園地方法院檢察署檢察官
    被      告  甲○○
右上訴人因被告賭博案件，不服臺灣桃園地方法院八十八年度訴字第七五六號，中華
民國八十八年十二月二十日第一審判決（起訴案號：臺灣桃園地方法院檢察署八十八
年度偵字第二一八九號），提起上訴，本院判決如左：
        主  文
上訴駁回。
        理  由
一、公訴意旨略以︰甲○○基於賭博之概括犯意，自民國（下同）八十七年十一月間
    起至八十八一月二十五日止，連續向乙○○（起訴書誤載為何崑展）以簽賭六合
    彩方式賭博財物，因認甲○○涉有刑法第二百六十六條第一項前段之賭博罪嫌云
    云。
二、按被告之自白，不得作為有罪判決之唯一證據，仍應調查其他必要之證據，以察
    其是否與事實相符，刑事訴訟法第一百五十六條第二項訂有明文。本件公訴人指
    被告甲○○涉有賭博犯嫌，無非以被告之自白為其唯一證據。經原審訊問證人乙
    ○○，被告是否向伊簽賭六合彩？乙○○則證稱，伊確曾擔任六合彩組頭，但被
    告沒有錢，連吃睡都有問題，並未向伊簽賭等語甚詳（見原審卷十九頁）。乙○
    ○於原審調查時坦承經營六合彩，但乙○○否認被告有簽賭之行為，如被告確有
    簽賭六合彩，何以乙○○為如此之供述，此外復查無六合彩簽單等極證據足認被
    告確曾向證人乙○○簽賭六合彩，核諸上開條文所揭示之證據法則，自不得以被
    告之單一自白為有罪判決之證據，原審對被告為無罪之諭知，經核並無不合。
三、檢察官提起上訴略謂，本件被告甲○○係因簽賭六合彩，缺錢花用進而竊取同事
    之存摺，並詐領款項為警查獲後，經其供述始循線查獲六合彩組頭乙○○（亦經
    本署起訴），原審不就此間接證據詳加調查，即就賭博罪部分為被告無罪之諭知
    ，其認事用法，容有未洽，指摘原審諭知被告無罪係屬不當云云。訊之被告矢口
    否認本身有簽賭六合彩之行為，辯稱係替同事簽的。此與被告先前之供述已有不
    符，且依乙○○之供述，被告並未簽賭六合彩，此外復查無其他積極證據足認被
    告有簽賭六合彩之行為，自不能因被告前此供稱乙○○經營六合彩，且其本人有
    向乙○○簽賭六合彩，並因而查獲乙○○賭博之犯行，即認定被告確有簽賭之行
    為，檢察官之上訴，為無理由，應予駁回。
據上論斷，應依刑事訴訟法第三百六十八條，判決如主文。
本案經檢察官沈明彥到庭執行職務。
中    華    民    國    八十九    年      十二      月      二十八      日
                             臺灣高等法院刑事第二十二庭
                                 審判長法  官  林  明  俊
                                       法  官  胡  方  新
                                       法  官  邱  同  印
右正本證明與原本無異。
不得上訴。
                                       書記官  蕭  進  忠
中    華    民    國      九十    年       一       月        二        日


司法院資訊處製作；財團法人民間司法改革基金會備份。
